臺灣高雄地方法院刑事判決　　　　　　　　　　　　　九十一年度易字第一九四號
　　公　訴　人　臺灣高雄地方法院檢察署檢察官
　　被　　　告　甲○○
右列被告因竊盜等案件，經檢察官提起公訴（九十年度偵字第四四六五號），本院判
決如左：
    主  文
甲○○意圖為自己不法之所有，以詐術使人將本人之物交付，處有期徒刑貳月，如易
科罰金，以參佰元折算壹日。又攜帶兇器竊盜，處有期徒刑陸月，如易科罰金，以參
佰元折算壹日，扣案之老虎鉗壹支，沒收。應執行有期徒刑捌月，如易科罰金，以參
佰元折算壹日，扣案之老虎鉗壹支，沒收。
    事  實
一、甲○○於民國九十年二月十七日，得知胡伯凱擅自將其姐胡婷羽之車號ＺＹＦ—
    七五五號機車借予洪德明騎用，因洪德明無照駕駛致該機車車牌遭警吊扣，即意
    圖為自己不法之所有，向胡伯凱佯稱與高雄縣警察局岡山分局之員警熟識，可代
    為以新台幣（下同）四千八百五十元之代價取回，至胡伯凱陷於錯誤，於同年月
    十九日將上述金額交付予甲○○。嗣因胡伯凱多次向甲○○催討車牌，甲○○乃
    另基於為自己不法所有之竊盜犯意，於同年月二十三日五時四十分許，在高雄縣
    岡山鎮二高村一二一號空屋內，持其所有客觀上足以對他人生命身體造成危險之
    老虎鉗一支，竊取許升偉所有車號ＺＪＣ—七八五號機車之車牌（該機車已於同
    年月二十日十七時許，在高雄縣岡山鎮二高村五十三號失竊，而被棄置在上開空
    屋內），交予胡伯凱懸掛在胡婷羽之機車上，嗣因胡伯凱父親發覺車牌不符，而
    報警查獲上情，並扣得甲○○所有供竊盜用之老虎鉗一支。
二、案經高雄縣警察局岡山分局報告台灣高雄地方法院檢察署檢察官偵查起訴。
    理  由
一、訊據被告甲○○對於右揭事實均坦承不諱，核與告訴人胡伯凱、許升偉指訴情節
    相符，並有贓物認領保管收據一紙附卷可稽，至被告雖辯稱胡伯凱所交付之款項
    係遭綽號「富仔」（台語）之成年男子拿走云云，然查被告於警訊及九十年二月
    二十四日第一次偵訊時，均稱拿走該筆款項者為「陳慶華」，於同年五月二十四
    日、九月二十日及本院審理時，則稱該男子為「富仔」，且於本院問及「富仔」
    是否即是「陳慶華」時，答稱：「陳慶華是誰？」，前後對此重要人物姓名供述
    不一，則是否確有該人存在已顯有可疑，況本院訊問其該名男子之地址、電話、
    聯絡方式，其均答稱不知道，則其豈有將近五千元之款項交予某一無法聯絡之人
    之理？由此應足徵「陳慶華」、「富仔」乃係被告為圖卸責而隨口杜撰之人。綜
    上，本件事證明確，被告犯行堪以認定，應依法論科。
二、核被告所為，係犯刑法第三百三十九條第一項詐欺罪、第三百二十一條第一項第
    三款攜帶兇器竊盜罪。爰審酌被告曾因恐嚇及毒品危害防制條例案件，經本院判
    處有期徒刑四月、三月確定，有卷附之臺灣高等法院被告全國前案紀錄表可按，
    素行不佳，又為貪圖個人私利而詐騙、竊取他人財物，對他人造成損害，惟念及
    告訴人所受財產上損害非鉅及其犯後坦認犯行等一切情狀，酌情各量處如主文所
    示之刑，並定其應執行之刑及諭知易科罰金之折算標準。至扣案之老虎鉗一支，
    為被告所有，業據被告供述明確，且為供被告竊取車牌所用之物，爰依刑法第三
    十八條第一項第二款規定宣告沒收。
據上論斷，應依刑事訴訟法第二百九十九條第一項前段，刑法第三百三十九條第一項
、第三百二十一條第一項第三款、第四十一條第一項、第二項、第五十一條第五款、
第三十八條第一項第二款，罰金罰鍰提高標準條例第一條前段、第二條，判決如主文
。
中      華      民      國    九十一    年      一      月    三十一    日
                                  臺灣高雄地方法院刑事第一庭
                                      法  官  黃  悅  璇
右正本證明與原本無異。
如不服本判決，應於判決送達後十日內，向本院提出上訴狀。
                                      書記官  沈       蘊
中    華    民    國      九十一      年      一      月      三十一   日
附錄法條：
刑法第三百三十九條第一項
意圖為自己或第三人不法之所有，以詐術使人將本人或第三人之物交付者，處五年以
下有期徒刑、拘役或科或併科一千元以下罰金。
刑法第三百二十一條第一項第三款
犯竊盜罪而有左列情形之一者，處六月以上五年以下有期徒刑：
三  攜帶兇器而犯之者。
